臺灣高雄地方法院刑事判決　　　　　　　99年度訴字第1726號
公　訴　人　臺灣高雄地方法院檢察署檢察官
被　　　告　劉誌峰
選任辯護人　許惠珠律師
　　　　　　洪世崇律師
上列被告因毒品危害防制條例案件，經檢察官提起公訴（99年度
偵字第31529號），本院判決如下：
    主  文
劉誌峰販賣第二級毒品，處有期徒刑年陸月。扣案之第二級毒
品甲基安非他命玖包（合計驗後純質淨重貳拾柒點柒肆公克、
含包裝袋共玖只），均沒收銷燬之。
    事  實
一、劉誌峰明知甲基安非他命（起訴書誤載為安非他命）為毒品
    危害防制條例所列管之第二級毒品，依法不得販賣、持有，
    竟基於販賣第二級毒品甲基安非他命之犯意，於民國99年9
    月26日中午許，在高雄市左營區○○○路、介壽路口，以新
    臺幣（下同）30,000元之代價，向綽號「阿姊」之姓名年籍
    不詳成年女子販入分裝成9 小包第二級毒品甲基安非他命一
    批（毛重合計30.92 公克、驗後純質淨重合計27.734公克）
    後持有之，欲伺機前往高雄市區PUB 、舞廳以每包（毛重3.
    8 公克）4,300 元轉賣，賺取500 元到70 0元不等之利益。
    嗣警方於99年10月2 日凌晨2 時50分許，在高雄市○○區○
    ○路266 號前因見劉誌峰行跡可疑上前攔檢盤查，其因心虛
    自褲子右前口袋將上開9 小包第二級毒品甲基安非他命丟棄
    地上，警方目擊後始循線查悉前情。
二、案經高雄市政府警察局移送臺灣高雄地方法院檢察署檢察官
    偵查起訴。
    理  由
一、按被告以外之人於審判外之陳述，雖不符刑事訴訟法第159
    條之1 至第159 條之4 之規定，而經當事人於審判程序同意
    作為證據，法院審酌該言詞陳述或書面陳述作成時之情況，
    認為適當者，亦得為證據；當事人、代理人或辯護人於法院
    調查證據時，知有第159 條第1 項不得為證據之情形，而未
    於言詞辯論終結前聲明異議者，視為有前項之同意，刑事訴
    訟法第159 條之5 定有明文。本判決所引用具傳聞性質之各
    項證據資料，業據被告劉誌峰、辯護人於準備程序中均同意
    有證據能力（本院卷第36頁），且經本院於審判期日依法踐
    行調查證據程序，檢察官、被告劉誌峰及辯護人亦均未於言
    詞辯論終結前聲明異議，復查無依法應排除證據能力之情形
    ，依上開規定，應有證據能力。
二、上開事實，業據被告於偵查、本院審理中坦承：扣案毒品（
    共9 包）係以30,000元向綽號「阿姐」買的，每包買入價格
    約為3,750 元（其中0.4 公克1 包係額外贈送），準備每包
    以4,300 元賣給不特定之人，每包約賺500 到700 元等情不
    諱（見警卷第1 至5 頁、偵卷第4 、5 頁及本院卷第36、46
    頁），並有高雄市警察局保安警察大隊迅雷中隊扣押筆錄、
    扣押物品目錄表、扣案物照片等在卷可證；而被告為警察查
    獲後，經警採其尿液送驗後，安非他命類藥物、搖頭丸、鴉
    片類及愷他命檢驗均呈陰性反應，有尿液採證代碼表、高雄
    市立凱旋醫院濫用藥物尿液檢驗報告（見本院卷第15、16頁
    ）；且扣案之淡黃色晶體9 包經送內政部警政署刑事警察局
    以氣相層析/ 質譜分析法、核磁共振分析法鑑驗結果：編號
    A1至A9：經檢視均為淡黃色晶體，外觀型態均相似，隨機抽
    取編號A1鑑定。(一)驗前總毛重30 .92公克（包裝塑膠袋總重
    約2.34公克）。(二)編號A1：1.淨重3. 56 公克，取0.28公克
    鑑定用罄，餘3.28公克。2.檢出二級毒品「甲基安非他命成
    分」（Methamphetamine ）。3.純度約98% 。(三)依據抽測純
    度值，推估編號A1至A9均含甲基安非他命之驗前總純質淨重
    約28公克，亦有卷附該局99年10月20日刑鑑字第0990143887
    號鑑定書可考（見偵卷第45頁），足徵該等扣案物確屬第二
    級毒品甲基安非他命無訛，堪認被告任意性自白與事實相符
    ，而足以採信。綜上，本案事證明確，被告犯行，洵堪認定
    。
三、論罪科刑：
  (一)按甲基安非他命係毒品危害防制條例第2 條第2 項所列管之
    第二級毒品，不得非法持有及販賣。又毒品危害防制條例第
    4 條所規定之販賣毒品罪，並不以販入之後復行賣出為要件
    ，祇要以營利為目的，將毒品販入或賣出，有一於此，其犯
    罪即為完成（參照最高法院25年非字第123 號判例意旨）。
    核被告意圖營利而販入扣案之第二級毒品甲基安非他命之所
    為，係犯毒品危害防制條例第4 條第2 項之販賣第二級毒品
    罪。其持有第二級毒品甲基安非他命純質淨重達20公克以上
    之低度行為，應為販賣之高度行為吸收，不另論罪。再按毒
    品危害防制條例第17條第2 項規定：「犯第4 條至第8 條之
    罪於偵查及審判中均自白者，減輕其刑。」係指偵查及審判
    中均有自白犯罪而言。經查，被告已分別於警詢、偵查中、
    本院準備程序及審判程序中均坦承犯罪，業已認定如前，堪
    認符合毒品危害防制條例第17條第2 項自白規定之要件，應
    依該規定減輕其刑。
  (二)爰審酌被告明知甲基安非他命為政府明令禁止持有、販賣之
    第二級毒品，且易使人上癮，竟為牟私利而販賣甲基安非他
    命，殘害國民身心健康，足使社會施用毒品人口增加，造成
    社會成本無端浪費，減損勞動生產力，所為實屬不該；惟考
    量被告坦認犯行，販售第二級毒品之數量、幸尚未販出即經
    警查獲，及其犯罪之動機、目的、手段、智識程度、生活狀
    況等一切情狀，量處如主文所示之刑，以資懲儆。
  (三)扣案之甲基安非他命9 包，係屬查獲之第二級毒品（驗前總
    毛重30.92 公克（包裝塑膠袋總重約2.34公克），取0.28公
    克鑑定，驗後總淨重為28.3公克，純度約98% ，故驗後純質
    淨重為27.734公克【計算式：（30.92-2.34-0.28 ）*98%=2
    7.734 】；該等毒品外覆之包裝袋各1 只，因沾黏毒品甲基
    安非他命難以析離，且無析離之實益與必要，應視同第二級
    毒品，屬違禁物，均應依毒品危害防制條例第18條第1 項前
    段之規定宣告沒收銷燬；至因鑑定耗損部分之毒品，因已滅
    失不存在，自無庸諭知沒收銷燬。至扣案之易利信行動電話
    1 支（序號：000000000000000 、內含行動電話門號000000
    0000號SIM 卡1 張），雖為被告所有，但無證據顯示與本案
    犯行有關，且非屬違禁物，爰不另為沒收之諭知，併此敘明
    。
據上論斷，應依刑事訴訟法第299 條第1 項前段，毒品危害防制
條例第4 條第2 項、第17條第2 項、第18條第1 項前段，判決如
主文。
本案經檢察官吳昇峰到庭執行職務。
中    華    民    國  100     年    2     月    10    日
                  刑事第十一庭  審判長法  官  李代昌
                                      法  官  鄭  瑋
                                      法  官  林正忠
以上正本證明與原本無異。
如不服本判決應於收受判決後10日內向本院提出上訴書狀，並應
敘述具體理由。其未敘述上訴理由者，應於上訴期間屆滿後20日
內向本院補提理由書(均須按他造當事人之人數附繕本)「切勿逕
送上級法院」。
中    華    民    國   100    年    2     月    11    日
                                      書記官  劉甄庭
附錄本案論罪科刑法條：
毒品危害防制條例第4 條第2 項
製造、運輸、販賣第二級毒品者，處無期徒刑或7 年以上有期徒
刑，得併科新臺幣1 千萬元以下罰金。